【裁判字號】    89,易,620
【裁判日期】    900418
【裁判案由】    違反證券交易法等
【裁判全文】
臺灣雲林地方法院刑事判決                          八十九年度易字第六二號
    公  訴  人  臺灣雲林地方法院檢察署檢察官
    被      告  庚○○
                乙○○
                辛○○
    共      同
    選任辯護人  簡承佑律師
                張智學律師
右被告因違反證券交易法等案件，經檢察官提起公訴（八十九年度偵字第二七九四號
），本院判決如左：
    主  文
庚○○、乙○○、辛○○共同行為負責人違反非證券商，不得經營證券業務之規定，
庚○○處有期徒刑肆月，乙○○處有期徒刑月，辛○○處拘役伍拾玖日，如易科罰
金，均以佰元折算壹日。
    事  實
一、庚○○為群譽財務顧問股份有限公司〔下稱群譽公司〕南區即嘉義分公司、虎尾
    分公司、斗六分公司總經理；乙○○為群譽公司虎尾分公司經理，彼等對於群譽
    公司各該分公司之業務，均有為各該分公司管理事務及為其簽名之權利，於其執
    行職務之範圍內，均為群譽公司各該分公司之負責人；辛○○為群譽公司斗六分
    公司總監及執行長。證券商為特許行業，非經主管機關之許可及發給許可證者，
    不得營業，群譽公司設於台北市○○○路○段二十六號二樓，負責人為己○○，
    其公司登記營業項目為：１、土木工程顧問業。２、交通工程顧問業。３、企業
    經營管理顧問業。４、通信工程業。５、衛星電視ＫＵ頻道，Ｃ頻道器材安裝業
    。６、電腦設備安裝業。７、社區共同天線電視設備。８、國際貿易業。９、事
    務性機器設備零售業。１０、事務性機器設備批發業。１１、電信器材零售業。
    １２、電信器材批發業。１３、電子材料零售業。１４、電子材料批發業。１５
    、其他工商服務業〔代理銷售國際電話卡〕。１６、資訊軟體批發業。１７、資
    訊軟體零售業。１８、資訊軟體服務業。１９、投資顧問業。詎庚○○、乙○○
    、辛○○等人明知群譽公司營業登記項目，並無經營證券業務項目，竟與己○○
    〔己○○違反證券交易法等罪部分，已另案由台灣台北地方法院判處有期徒刑五
    月確定〕等人，為增加營業收益，共同基於犯意之聯絡，未經主管機關之許可，
    於民國八十八年八月份及同年十月份，分別在雲林縣虎尾鎮○○路○段三七一號
    六樓、雲林縣斗六市○○路○段二二五號十樓，設立群譽公司虎尾分公司、及群
    譽公司斗六分公司，並由己○○分別僱用庚○○擔任該二分公司之總經理，乙○○擔任群譽公司虎尾分公司經理，辛○○先後擔任群譽公司斗六分公司總監及執
    行長職務，分別招募不知情之營業員，向不特定之人士，從事推薦、仲介及經紀
    買賣華齡電子股份有限公司、文明科技股份有限公司、東貿國際醫療器材股份有
    限公司、文麥股份有限公司、萬華金屬股份有限公司、水美工程企業股份有限公
    司、百稼企業股份有限公司、裕響電子股份有限公司、連邦科技股份有限公司等
    未上市、櫃公司股票。其經營方式，乃向有意購買上揭公司之股票客戶，使其填
    妥所欲購買之股票委託書、股東〔股權〕申購委託書，並依群譽公司建議之價格
    ，指定群譽公司虎尾分公司之客戶，須匯款至群譽公司嘉義分公司設於台灣銀行
    虎尾分行第00000000000之七號帳戶、及群譽嘉義分公司財務長丁○○〔丁○○違反證券交易法等罪部分，已另案由台灣嘉義地方法院判處罪刑確定
    〕設於台灣銀行虎尾分行第00000000000之四號帳戶；群譽公司斗六
    分公司之客戶，則指定匯款至群譽公司嘉義分公司、設於中國國際商業銀行斗六
    分行第０六三之０九之一０四０三之五、及第０六三之０九之一０四一二之六號
    帳戶，藉以區別群譽公司虎尾及斗六分公司之績效。旋由群譽公司在未上市、櫃
    公開發行公司股票交易市場，居間撮合股票之買賣事宜。迨成交後，再由群譽公
    司轉匯與賣方，而出賣股票公司則將成交之股票，交由群譽公司，使客戶代辦過
    戶交割手續後，繼將股票依客戶指示直接寄交客戶、或透過群譽公司虎尾分公司
    、斗六分公司之業務員轉交與客戶，群譽公司從中賺取買賣未上市、櫃股票間差
    額等利潤，而經營群譽公司登記範圍以外之證券經紀業務，累計成交金額約有新
    台幣（下同）八千萬元。嗣於八十九年六月二十一日，為法務部調查局雲林縣調
    查站循線查獲，並扣得群譽公司所有如附表一、二所示之物。
二、案經法務部調查局雲林縣調查站移送臺灣雲林地方法院檢察署檢察官偵查起訴。
    理  由
一、訊據被告庚○○、乙○○、辛○○三人，對於庚○○擔任群譽公司嘉義、虎尾、
    及斗六分公司南區總經理、乙○○擔任群譽公司虎尾分公司經理、辛○○擔任群
    譽公司斗六分公司總監及執行長等職務不諱，惟均矢口否認有右揭犯行，辯稱：
    群譽公司分公司的營業項目為產業分析，向客戶推薦購買未上市、櫃股票，並不
    定期聘請理財顧問針對某特定公司，向客戶做財務分析及股票走勢，以及受財團
    法人中華電腦中心委託，為中華民國數位貿易企業服務業務推展代理商等業務。
    被告庚○○自八十八年八月間，才開始在嘉義市及雲林縣虎尾鎮辦理籌設群譽分
    公司事宜，八十八年十一月籌設斗六分公司，並擔任群譽公司南區總經理職務，
    主要業務是負責主持嘉義、雲林〔虎尾〕、斗六三家分公司的業務及幹部會議，
    督導分公司達成總公司規劃之業績目標，以及向分公司宣導總公司指示等工作。
    被告辛○○、乙○○主要的業務是負責安排員工教育訓練，訓練員工對投資金融
    商品的專業知識、心理調整、推展業務的技巧等課程，可見庚○○、乙○○、辛○○等人單純受僱群譽公司擔任財務分析顧問之訓練，其等並未參與群譽公司違
    反經營證券業務，亦未與群譽公司負責人己○○有犯意聯絡情事。被告庚○○、
    乙○○、辛○○等人，係八十八年底分別至群譽公司任職，直到調查站八十九年
    六月調查群譽公司斗六分公司之營業狀況，期間不到半年，且群譽公司作業流程
    ，係由台北總公司將未上市、櫃公司之財務狀況及股票走勢傳輸至斗六分公司，
    再由分公司人員向客戶作分析，嗣後客戶要買賣股票，則由客戶將買賣股票金錢
    匯於群譽公司指定之案外人丁○○帳戶，被告庚○○、乙○○、辛○○等人僅向
    客戶作解析購買證券，負責員工之業務訓練。客戶有意願購買股票，係直接與台
    北群譽總公司聯絡，其等僅係分析各公司營業狀況、及資產負債等情形，向員工
    或客戶傳授有關投資理財之知識，並無違反證券交易法等犯行等語。惟查：
    〔一〕群譽公司確有推薦、仲介及經紀買賣事實欄之未上市、櫃公司股票，其方
          式由群譽公司提供未上市、櫃公司資料與其分公司，而分公司銷售該未上
          市、櫃公司股票之價格，係由群譽總公司參考未上市、櫃股票之盤商交易
          價格，自行訂定後，透過被告庚○○轉知與群譽公司各分公司業務員，若
          其客戶有意購買該股票者，即指定群譽公司各分公司在當地金融機關所開
          設之帳號匯款，即群譽公司虎尾分公司之客戶，指定其匯款至群譽公司嘉
          義分公司設於台灣銀行虎尾分行第00000000000之七號之帳戶
          、及設於台灣銀行虎尾分行第00000000000之四號之帳戶；而
          群譽公司斗六分公司之客戶，則指定匯款至群譽公司嘉義分公司設於中國
          國際商業銀行斗六分行第０六三之０九之一０四０三之五、及第０六三之
          ０九之一０四一二之六號帳戶，客戶依指定匯款並完成未上市、櫃股票交
          易後，各該分公司均留存有繳件明細表及股東（股權）申購書存根聯，以
          供作各分公司業務員之績效、及各分公司之營業額，為被告庚○○、王聰
          明、辛○○等人所不否認，互核與證人己○○、丑○○、癸○○、寅○○
          、戊○○、丙○○、子○○、甲○○、壬○○等人之證述情節，大致相符
          ，並有附表一、二所示資料扣案可稽。參以被告庚○○為群譽公司南區嘉
          義、斗六、虎尾三分公司之總經理，群譽總公司參考未上市、櫃股票之盤
          商交易價格，自行訂定後，自係透過被告庚○○轉知與群譽公司各分公司
          之業務員，使有意購買上揭未上市、櫃公司股票之客戶，填妥購買股票委
          託書、股東〔股權〕申購委託書，並依群譽公司指定之帳戶匯款，經群譽
          公司在未上市、櫃公開發行公司股票交易市場居間撮合買賣股票。被告林
          信男為群譽公司嘉義、虎尾、及斗六分公司南區總經理，被告乙○○為群
          譽公司虎尾分公司經理，其等就各該分公司之業務經營及管理，各有為公
          司管理事務之能力，顯然其等與群譽公司負責人己○○有犯意聯絡至明。
          被告庚○○辯稱其僅負責主持嘉義、虎尾、斗六三家分公司之業務及幹部
          會議，督導該分公司達成總公司規劃之業績目標，及向分公司宣導總公司
          指示工作，沒有參與群譽公司違法經營證券經紀業務；被告乙○○辯稱其
          僅負責安排員工教育訓練、使其員工對金融商品具專業知識等情，均係犯
          後卸飾之詞，不足採信。而附表二編號十七所示之群譽公司業務制度說明
          記載：職稱總監者、佣金一萬四千元／件、自展責任額四件／月、超額獎
          一萬六千八百元、業績考核每季六百件／組；職稱經理者、佣金一萬一千
          元／件、自展責任額四件／月、超額獎一萬三千八百元、業績考核每季一
          百二十件／組、晉升條件為累計達六百件。當月份業績超過責任額以上時
          ，公司加發超額獎金。若業績超過晉升標準之業績獎金，依上一階之業績
          獎金比率支領。每月業績未達責任額時，責任薪資按比例核發〔每件八千
          元〕。被告乙○○、辛○○既分別擔任群譽公司虎尾、斗六分公司經理、
          總監職務，且群譽公司設有業務制度及自展責任額、業績考核、晉升條件
          等規定，並於每月設有從事股票經紀業務自展責任額之最低限制，用以督
          促所屬人員提升股票推薦、仲介及經紀買賣業績，以便爭取超額獎金及職
          務晉升機會，足見被告乙○○、辛○○確實有參與拓展群譽公司虎尾分公
          司、斗六分公司推薦、仲介及經紀買賣未上、櫃股票交易等業務無訛。被
          告乙○○、辛○○辯稱其等主要負責安排員工教育訓練，訓練員工對投資
          金融商品的專業知識、心理調整、推展業務的技巧課程等情，核與上揭事
          證不符，自難採信。又從扣案之附表一編號十九所示之群譽公司投資部工
          作日誌觀之，其內容大部分記載被告乙○○拜訪客戶從事文麥、百稼等未
          上市、櫃公司股票之仲介買賣、徵員加入群譽分公司從事股票仲介、教導
          所屬業務員對未上市、櫃股票及如何列名單等事宜，並經被告庚○○簽名
          批示核閱，且依附表一編號十七群譽公司虎尾分公司業績表，亦記載投資
          部乙○○八十八年八月份，預估額０、達成額百分之五五，同年九月份，
          預估額百分之二五０、達成額百分之八二點二，同年十月份，預估額百分
          之二五０、達成額百分之二０四點六０，同年十一月份，預估額百分之二
          五０、達成額０，同年十二月份，預估額百分之六十、達成額百分之九點
          六，八十九年元月份，預估額百分之七十、達成額百分之四四點八，同年
          二月份，預估額百分之七十、達成額百分之四點八等等。綜合前述之預估
          額及達成額以觀，應係推薦、仲介及經紀買賣未上市、櫃股票績效之記載
          ，藉以評估每人每月業績與預估額之差距，並供作升遷獎勵之用。苟被告
          僅負責投資理財、及輔導考取營業員執照等教育訓練者，自無記載該等業
          績之必要。是被告乙○○辯稱其未經辦股票仲介買賣，客戶若有意願購買
          股票，係直接與群譽總公司聯絡，其僅係分析各種行業營業狀況及資產負
          債，向員工或客戶傳授有關投資理財知識云云，顯與事實不符，無由採信
          。再者，從附表二編號十三所示之群譽公司斗六分公司八十八、九年度每
          月業績統計表，亦記載被告辛○○八十八年度十月份，業績四十萬元，同
          年十一月份，業績四十七萬八千元，同年十二月份，業績三百零二萬四千
          元，八十九年一月份，業績一百萬八千元，同年二月份，業績四百三十六
          萬八千元，同年三月份，業績一千零三萬一千元，及斗六分公司個人業績
          ＰＶ統計表，被告辛○○八十九年度一月份，業績為五十萬四千元，同年
          二月份，業績為二十一萬八千四百元，同年三月份，業績為三百七十八萬
          五千五百元，同年四月份，業績為一百萬五千五百元，同年五月份，業績
          為二十八萬五千元等等。從被告辛○○每月均有業績統計表、及個人業績
          ＰＶ統計表，且每月業績數額不一等對照以觀，足徵被告辛○○確有推薦
          、仲介、及經紀買賣未上市、櫃股票無誤。被告辛○○就此辯稱其未經辦
          股票仲介買賣、客戶若有意願購買股票，係直接與群譽總公司聯絡，其僅
          分析各種行業營業狀況及資產負債，並向員工或客戶傳授有關投資理財之
          知識，及輔導業務員考取營業員執照，從事投資理財教育訓練等情，顯與
          事實不符，不足採信。
    〔二〕群譽公司登記營業項目，為：１、土木工程顧問業。２、交通工程顧問業
          。３、企業經營管理顧問業。４、通信工程業。５、衛星電視ＫＵ頻道，
          Ｃ頻道器材安裝業。６、電腦設備安裝業。７、社區共同天線電視設備。
          ８、國際貿易業。９、事務性機器設備零售業。１０、事務性機器設備批
          發業。１１、電信器材零售業。１２、電信器材批發業。１３、電子材料
          零售業。１４、電子材料批發業。１５、其他工商服務業〔代理銷售國際
          電話卡〕。１６、資訊軟體批發業。１７、資訊軟體零售業。１８、資訊
          軟體服務業。１９、投資顧問業。有其提出之經濟部公司執照影本可按。
          其公司並非證券商，亦未經主管機關之許可，本不得經營證券業務，詎被
          告庚○○、乙○○、辛○○竟為增加營業收入及績效獎金，共同違法經營
          證券業務，其違反證券交易法犯行，至為明確。其公司登記之營業項目，
          已如上述，並無許可經營證券業務，竟經營群譽公司登記範圍以外之業務
          ，其違反公司法犯行，均堪認定。
二、按行為後法律有變更者，適用裁判時之法律。但裁判前之法律有利於行為人者，
    適用最有利於行為人之法律，刑法第二條第一項定有明文。查證券交易法已經修
    正並於八十九年七月二十一日施行，修正後證券交易法第一百七十五條規定「違
    反第十八條第一項、第二十二條、第二十八條之二第一項、第四十三條第一項、
    第四十三條之一第二項、第四十四條第一項至第三項、第六十條第一項、第六十
    二條第一項、第九十三條、第九十六條至第九十八條、第一百十六條、第一百二
    十條或第一百六十條之規定者，處二年以下有期徒刑、拘役或科或併科新台幣一
    百八十萬元以下罰金」，而依修正前該條規定「違反第十八條第一項、第二十二
    條、第二十八條之二第一項、第四十三條第一項、第四十三條之一第二項、第四
    十四條第一項至第三項、第六十條第一項、第六十二條第一項、第九十三條、第
    九十六條至第九十八條、第一百十六條、第一百二十條或第一百六十條之規定者
    ，處二年以下有期徒刑、拘役或科或併科十五萬元以下罰金」，修正後之罰金部
    分，除修正為新台幣外，並由「或科或併科十五萬元以下罰金」提高為「或科或
    併科新台幣一百八十萬元以下罰金」。經比較新舊法結果，以修正前之該條規定
    ，較有利於被告，依刑法第二條第一項但書規定，自應適用最有利於被告之修正
    前證券交易法第一百七十五條之規定處罰，合先敘明。又公司不得經營登記範圍
    以外之業務，公司負責人違反該規定者，各處一年以下有期徒刑、拘役或併科新
    台幣十五萬元以下罰金，公司法第十五條第一項、第三項定有明文；再者，按非
    證券商，不得經證券業務；法人違反證券交易法之規定者，依同法第七章罰則各
    條之規定，處罰其為行為之負責人，證券交易法第四十四條第一項、第一百七十
    五條、第一百七十九條分別定有明文。又總經理為公司經理人，而經理人於執行
    職務範圍內，亦為公司負責人，此觀公司法第八條第二項自明。本件被告庚○○
    為群譽公司嘉義、虎尾、及斗六分公司南區總經理，被告乙○○為群譽公司虎尾
    分公司經理，彼等對於群譽公司各該分公司之業務，均有為各該分公司管理事務
    及為其簽名之權利，於其執行職務之範圍內，均為群譽公司各該分公司之負責人
    。其未經主管機關許可，非法從事公司登記範圍以外之證券商業務，核被告其等
    所為，係違反證券交易法第四十四條第一項、公司法第十五條第一項之規定，應
    依證券交易法第一百七十五條、第一百七十九條及公司法第十五條第三項之規定
    處罰。被告庚○○、乙○○與群譽公司負責人王中杰間，有犯意聯絡及行為之分
    擔，均為共同正犯。被告辛○○雖非群譽公司負責人，惟其知情並參與各該項業
    務，對於犯罪行為之實施，顯與群譽公司負責人間，有犯意聯絡及分擔犯行，依
    刑法第三十一條第一項規定，均為共同正犯。其等自八十八年八月份起至八十九
    年六月二十一日間查獲止，其違法行為均屬反覆從事同一種類事務之社會活動行
    為，為繼續犯，乃單純一罪。檢察官就此認係連續犯，容有未洽。被告所犯上揭
    二罪間，係一行為同時觸犯數罪名，為想像競合犯，應從一重依證券交易法之規
    定處斷。檢察官就此部分認有方法結果牽連關係，為牽連犯，亦有未洽。爰審酌
    被告庚○○、乙○○、辛○○等人擔任群譽公司之職務類別，從事推薦、仲介及
    經紀買賣未上市、櫃股票介入程度，任職期間長短，經營時間，各該行為影響國
    家金融秩序程度、及其犯罪動機、目的、手段、所生危害輕重、暨犯後態度等一
    切情狀，分別量處如主文所示之刑。又刑法第四十一條有關易科罰金之規定，已
    經修正並於九十年一月十二日施行，依修正後之刑法第四十一條第一項規定：「
    犯最重本刑為五年以下有期徒刑以下之刑之罪，而受六個月以下有期徒刑或拘役
    之宣告，因身體、教育、職業、家庭之關係或其他正當理由，執行顯有困難者，
    得以一元以上三元以下折算一日，易科罰金。但確因不執行所宣告之刑，難收矯
    正之效，或難以維持法秩序者，不在此限。」本案被告行為後，法律已有變更，
    應適用裁判時之法律，爰均諭知易科罰金之折算標準。至扣案如附表一、二所示
    之物，雖係供犯罪所用之物，惟屬群譽公司所有，為免影響群譽公司運作，依法
    均不予沒收，併此敘明。
據上論斷，應依刑事訴訟法第二百九十九條第一項，公司法第十五條第三項、第一項
，修正前證券交易法第一百七十五條、第一百七十九條、第四十四條第一項，刑法第
二條第一項、第十一條前段、第二十八條、第三十一條第一項、第五十五條、修正後
第四十一條第一項前段，罰金罰鍰提高標準條例第一條前段、第二條，判決如主文。
本案經檢察官王淑月到庭執行職務。
中      華      民      國      九十      年      四      月    十八    日
                                         臺灣雲林地方法院刑事第二庭
                                         法  官  林秋火
右正本證明與原本無異。
如不服本判決，應於判決送達後十日內向本院提出上訴狀( 應附繕本 )。
                                             書記官  曾玲玲
中      華      民      國      九十      年      四      月    十八    日
附錄本案論罪科刑法條：
公司法第十五條
公司不得經營登記範圍以外之業務。
公司之資金，除因公司間業務交易行為有融通資金之必要者外，不得貸與股東或任何
他人。
公司負責人違反前二項規定時，各處一年以下有期徒刑、拘役或科或併科新台幣十五
萬元以下罰金，並賠償公司因此所受之損害。
證券交易法第四十四條
證券商須經主管機關之許可及發給許可證照，方得營業；非證券商不得經營證券業務
。
證券商分支機構之設立，應經主管機關許可。
外國證券商在中華民國境內設立分支機構，應經主管機關許可及發給許可證照。
證券商設置標準及管理規則，由主管機關定之。
證券交易法第一百七十五條：
違反第十八條第一項、第二十二條、第二十八條之二第一項、第四十三條第一項、第
四十三條之一第二項、第四十四條第一項至第三項、第六十條第一項、第六十二條第
一項、第九十三條、第九十六條至第九十八條、第一百十六條、第一百二十條或第一
百六十條之規定者，處二年以下有期徒刑、拘役或科或併科十五萬元以下罰金。
證券交易法第一百七十九條：
法人違反本法之規定者，依本章各條之規定處罰其為行為之負責人。
附表一：〔八十九年六月二十一日在群譽虎尾分公司查扣物品〕
┌───┬───────────────────────────┬────
│編  號│      內                                      容      │數    量
├───┼───────────────────────────┼────
│  一  │文麥股份有限公司資料                                  │  乙冊
├───┼───────────────────────────┼────
│  二  │文明科技股份有限公司資料                              │  乙冊
├───┼───────────────────────────┼────
│  三  │水美工程企業股份有限公司資料                          │  乙冊
├───┼───────────────────────────┼────
│  四  │東貿國際醫療器材股份有限公司資料                      │  乙冊
├───┼───────────────────────────┼────
│  五  │華齡電子股份有限公司資料                            │  乙冊
├───┼───────────────────────────┼────
│  六  │萬華金屬股份有限公司資料                              │  乙冊
├───┼───────────────────────────┼────
│  七  │裕響電子股份有限公司資料                              │  乙冊
├───┼───────────────────────────┼────
│  八  │連邦科技股份有限公司資料                              │  乙冊
├───┼───────────────────────────┼────
│  九  │群譽集團介紹資料                                      │  乙冊
├───┼───────────────────────────┼────
│  十  │客戶委託書                                            │  乙冊
├───┼───────────────────────────┼────
│ 十一 │客戶股票買賣協議書                                    │  乙冊
├───┼───────────────────────────┼────
│ 十二 │群譽公司提供客戶匯款帳戶                              │  貳張
├───┼───────────────────────────┼────
│ 十三 │客戶股票申購書及繳件明細表                            │  乙冊
├───┼───────────────────────────┼────
│ 十四 │群譽虎尾分公司客戶資料                                │  乙冊
├───┼───────────────────────────┼────
│ 十五 │群譽人事管理規章                                      │  乙冊
├───┼───────────────────────────┼────
│ 十六 │員工人事資料及薪資明細表                              │  乙冊
├───┼───────────────────────────┼────
│ 十七 │業績統計表                                            │  乙冊
├───┼───────────────────────────┼────
│ 十八 │存摺                                                  │  本
├───┼───────────────────────────┼────
│ 十九 │工作日誌                                              │  乙冊
├───┼───────────────────────────┼────
│ 二十 │委託書                                                │  乙冊
├───┼───────────────────────────┼────
│二十一│群譽虎尾分公司繳件明細表暨股東（股權）申購書          │  捌張
├───┼───────────────────────────┼────
│二十二│文麥股份有限公司股票（影本）                          │  乙冊
└───┴───────────────────────────┴────
附表二：〔八十九年六月二十一日在群譽斗六分公司查扣物品〕
┌───┬───────────────────────────┬────
│編  號│    內                                          容    │數    量
├───┼───────────────────────────┼────
│  一  │中國國際商業銀行支票存款送款簿                        │  乙冊
├───┼───────────────────────────┼────
│  二  │中國國際商業銀行存摺                                  │  肆本
├───┼───────────────────────────┼────
│  三  │財富累積法                                            │  乙冊
├───┼───────────────────────────┼────
│  四  │文麥股份有限公司資料                                  │  乙冊
├───┼───────────────────────────┼────
│  五  │文明科技股份有限公司資料                              │  乙冊
├───┼───────────────────────────┼────
│  六  │連邦科技股份有限公司資料                              │  乙冊
├───┼───────────────────────────┼────
│  七  │東貿國際醫療器材股份有限公司資料                      │  乙冊
├───┼───────────────────────────┼────
│  八  │萬華金屬股份有限公司資料                              │  乙冊
├───┼───────────────────────────┼────
│  九  │水美工程企業股份有限公司資料                          │  乙冊
├───┼───────────────────────────┼────
│  十  │百稼企業股份有限公司資料                              │  乙冊
├───┼───────────────────────────┼────
│ 十一 │華齡電子股份有限公司資料                              │  乙冊
├───┼───────────────────────────┼────
│ 十二 │裕響電子股份有限公司資料                              │  乙冊
├───┼───────────────────────────┼────
│ 十三 │員工名冊及業績統計表                                  │  乙冊
├───┼───────────────────────────┼────
│ 十四 │營利事業登記證、公司執照、房屋租賃契約│  肆頁
├───┼───────────────────────────┼────
│ 十五 │客戶資料明細                                          │  玖頁
├───┼───────────────────────────┼────
│ 十六 │連邦、文麥公司公司股東申購委託書                      │  貳頁
├───┼───────────────────────────┼────
│ 十七 │群譽財務顧問股份有限公司業務制度說明                  │  乙冊
├───┼───────────────────────────┼────
│ 十八 │群譽集團斗六分公司萬華股票領取登記表                  │  乙張
├───┼───────────────────────────┼────
│ 十九 │未上市股票交易資料                                    │  乙冊
├───┼───────────────────────────┼────
│ 二十 │群譽集團投資說明書                                    │  乙冊
├───┼───────────────────────────┼────
│二十一│日記帳                                        │  乙冊
├───┼───────────────────────────┼────
│二十二│工作日誌                                              │  乙冊
└───┴───────────────────────────┴────


司法院資訊處製作；財團法人民間司法改革基金會備份。
